{"related": [], "etymology": "From tablilla", "url": "https://en.wiktionary.org/wiki/entablillar", "definitions": ["(transitive) to splint"], "verb": "entablillar", "synonyms": [], "description": "entablillar (first-person singular present entablillo, first-person singular preterite entablill\u00e9, past participle entablillado)", "conjugations": {"imperative": {"affirmative": ["", "entablilla (t\u00fa) - entablill\u00e1 (vos)", "entablille", "entablillemos", "entablillad", "entablillen"], "negative": ["", "no entablilles", "no entablille", "no entablillemos", "no entablill\u00e9is", "no entablillen"]}, "infinitive": "entablillar", "indicative": {"future": ["entablillar\u00e9", "entablillar\u00e1s", "entablillar\u00e1", "entablillaremos", "entablillar\u00e9is", "entablillar\u00e1n"], "preterite": ["entablill\u00e9", "entablillaste", "entablill\u00f3", "entablillamos", "entablillasteis", "entablillaron"], "imperfect": ["entablillaba", "entablillabas", "entablillaba", "entablill\u00e1bamos", "entablillabais", "entablillaban"], "conditional": ["entablillar\u00eda", "entablillar\u00edas", "entablillar\u00eda", "entablillar\u00edamos", "entablillar\u00edais", "entablillar\u00edan"], "present": ["entablillo", "entablillas (t\u00fa) - entablill\u00e1s (vos)", "entablilla", "entablillamos", "entablill\u00e1is", "entablillan"]}, "pastparticiple": {"plural": {"feminine": "entablilladas", "masculine": "entablillados"}, "singular": {"feminine": "entablillada", "masculine": "entablillado"}}, "gerund": "entablillando", "subjunctive": {"imperfect_se": ["entablillase", "entablillases", "entablillase", "entablill\u00e1semos", "entablillaseis", "entablillasen"], "future": ["entablillare", "entablillares", "entablillare", "entablill\u00e1remos", "entablillareis", "entablillaren"], "imperfect_ra": ["entablillara", "entablillaras", "entablillara", "entablill\u00e1ramos", "entablillarais", "entablillaran"], "present": ["entablille", "entablilles (t\u00fa) - entablill\u00e9s (vos)", "entablille", "entablillemos", "entablill\u00e9is", "entablillen"]}}, "pronunciations": []}